【裁判字號】    95,易,203
【裁判日期】    950327
【裁判案由】    妨害公務
【裁判全文】
臺灣彰化地方法院刑事判決               95年度易字第203號
公  訴  人  臺灣彰化地方法院檢察署檢察官
被      告  乙○○
上列被告因妨害公務案件，經檢察官提起公訴（九十五年度偵字
第一○八七號），被告於準備程序中就被訴事實為有罪之陳述，
經告知簡式審判程序之旨，並聽取公訴人、被告之意見後，由本
院合議庭裁定由受命法官獨任進行簡式審判程序，判決如下：
    主  文
乙○○對於公務員依法執行職務時，施強暴，累犯，處有期徒刑
月，如易科罰金，以佰元折算壹日。
    事  實
一、乙○○前因詐欺案件，經本院以九十二年度易字第一一八○
    號判處有期徒刑四月確定；因施用第一級毒品、第二級毒品
    案件，經本院以九十二年度訴字第七二六號、九十二年度易
    字第七五四號分別判處有期徒刑十月、四月確定；因竊盜案
    件，經本院以九十二年度簡上字第四一號判處有期徒刑八月
    確定；上開案件，經本院以九十三年度聲字第一一九○號裁
    定定應執行有期徒刑一年十月確定，嗣經送監執行，甫於民
    國九十四年十月一日縮刑期滿執行完畢。詎猶不知警惕，於
    九十五年一月二十二日下午三時許，前往彰化縣和美鎮○○
    路○段三二八號彰化縣警察局和美分局，欲瞭解其友人許文
    進所涉刑事案件之案情時，見該刑事案件之被害人王怡婷乘
    坐在彰化縣警察局鹿港分局第○○六號警備車內，即徒手拍
    打該警備車，經彰化縣警察局和美分局執勤警員甲○○上前
    制止，竟基於對於執行職務公務員施以強暴之犯意，徒手攻
    擊甲○○而施以強暴，致甲○○受有鼻部擦傷、上唇擦傷瘀
    血之傷害（傷害部分未據告訴）。
二、案經彰化縣警察局和美分局報告臺灣彰化地方法院檢察署檢
    察官偵查起訴。
    理  由
一、按除被告所犯為死刑、無期徒刑、最輕本刑為三年以上有期
    徒刑之罪或高等法院管轄第一審案件者外，於刑事訴訟法第
    二百七十三條第一項程序進行中，被告先就被訴事實為有罪
    之陳述時，審判長得告知被告簡式審判程序之旨，並聽取當
    事人、代理人、辯護人及輔佐人之意見後，裁定進行簡式審
    判程序；除簡式審判程序及簡易程序案件外，第一審應行合
    議審判；刑事訴訟法第二百七十三條之一第一項、第二百八
    十四條之一分別定有明文。本件被告乙○○所犯係死刑、無
    期徒刑、最輕本刑為三年以上有期徒刑或高等法院管轄第一
    審案件以外之罪，且於本院行準備程序時就被訴事實為有罪
    之陳述，經受命法官告知簡式審判程序之旨，並聽取公訴人
    、被告之意見後，本院合議庭認無不得或不宜改依簡式審判
    程序進行之處，經評議結果，裁定改由受命法官獨任行簡式
    審判程序，合先敘明。
二、上開事實，業經被告乙○○於偵查及本院審理時坦承不諱，
    復有警員甲○○職務報告、顏國湖醫院驗傷診斷書各一紙、
    警員受傷照片三幀附卷可考，足徵被告自白確與事實相符。
    本件事證明確，被告對於執行職務公務員施以強暴之犯行，
    應堪認定。
三、核被告所為，係犯刑法第一百三十五條第一項之對於執行職
    務公務員施以強暴罪。被告前因詐欺案件，經本院以九十二
    年度易字第一一八○號判處有期徒刑四月確定；因施用第一
    級毒品、第二級毒品案件，經本院以九十二年度訴字第七二
    六號、九十二年度易字第七五四號分別判處有期徒刑十月、
    四月確定；因竊盜案件，經本院以九十二年度簡上字第四一
    號判處有期徒刑八月確定；上開案件，經本院以九十三年度
    聲字第一一九○號裁定定應執行有期徒刑一年十月確定，嗣
    經送監執行，甫於九十四年十月一日縮刑期滿執行完畢，此
    有臺灣彰化地方法院檢察署刑案資料查註紀錄表及臺灣高等
    法院被告前案紀錄表各一份在卷可稽，其於受有期徒刑執行
    完畢後，五年以內再犯本件有期徒刑以上之罪，為累犯，應
    依刑法第四十七條之規定，加重其刑。爰審酌被告不聽執勤
    警員之制止，竟對警員施以強暴，漠視執法人員之人身安全
    ，並妨害公權力之行使，然考量執勤警員身體所受之傷害，
    尚非重大，及被告犯罪之動機、目的、手段、品行、智識程
    度，暨犯罪後坦承犯行，態度尚屬良好等一切情狀，量處如
    主文所示之刑，並諭知易科罰金之折算標準。
據上論斷，應依刑事訴訟法第二百七十三條之一第一項、第二百
九十九條第一項前段，刑法第一百三十五條第一項、第四十七條
、第四十一條第一項前段，罰金罰鍰提高標準條例第一條前段、
第二條，判決如主文。
本案經檢察官高如應到庭執行職務。
中    華    民    國    95    年    3     月    27    日
                  刑事第二庭    法  官  鄭舜元
以上正本證明與原本無異。
如不服本判決，應於判決送達後10日內，向本院提出上訴狀（ 須
附繕本 ）。
告訴人或被害人對於判決如有不服具備理由請求檢察官上訴者，
其上訴期間之計算係以檢察官收受判決正本之日期為準。
中    華    民    國    95    年    3     月    29    日
                                書記官  呂雅惠
附錄本案論罪科刑法條全文：
中華民國刑法第135條
對於公務員依法執行職務時，施強暴脅迫者，處3年以下有期徒
刑、拘役或300元以下罰金。
意圖使公務員執行一定之職務或妨害其依法執行一定之職務或使
公務員辭職，而施強暴脅迫者，亦同。
犯前二項之罪，因而致公務員於死者，處無期徒刑或7年以上有
期徒刑；致重傷者，處3年以上、10年以下有期徒刑。


司法院資訊處製作；財團法人民間司法改革基金會備份。
